

PROFILO

Ho 26 anni e sono laureata in **Biologia Cellulare e Molecolare** presso
l'Università degli Studi di
Torino.

Ho diverse esperienze nei laboratori di ricerca.
Mi ritengo una persona determinata e capace di organizzare il proprio lavoro in modo autonomo, ma credo soprattutto nelle potenzialità del lavoro di squadra.

Cerco un'opportunità che mi permetta di **accrescere** le mie conoscenze e competenze.

LINGUE

- INGLESE: buono

COMPETENZE IT

OFFICE: Word, Excel,PowerpointSOCIAL MEDIA: Facebook,Instagram, LinkedIn

CONTATTI



+39 340 6615543 alessiasantacroce@libero.it Via Ugo Foscolo, 15, 12030 - Cavallermaggiore

ALESSIA MARIA SANTACROCE

Biologa cellulare e molecolare

ISTRUZIONE E FORMAZIONE

UNIVERSITÀ DEGLI STUDI DI CATANIA

Iscrizione all'Ordine Nazionale dei Biologi e abilitazione alla professione (sez. A) | Settembre 2021

UNIVERSITÀ DEGLI STUDI DI TORINO

Laurea magistrale in Cellular and Molecular Biology | Ottobre 2017 - Ottobre 2020

- Curriculum biomedico
- Titolo della tesi: "In vitro evaluation of Rose Bengal and Hypericin sonodynamic activity on a three-dimensional culture of humancolon cancer cells"

UNIVERSITÀ DEGLI STUDI DI CATANIA

Laurea triennale in Scienze biologiche | Ottobre 2013 - Maggio 2017

- Titolo della tesi: "Valutazione dei profili dietetici e dell'intake di nutrienti in una popolazione di donne HPV positive"

LICEO SCIENTIFICO V. LINARES, LICATA

Diploma di maturità scientifica | Settembre 2008 - Luglio 2013

ESPERIENZE LAVORATIVE

SPECIALISTA NELLA PREVENZIONE

Medispa s.r.l | Febbraio 2021 - presente

- Attività di consulenza in farmacia

ESPERIENZE PROFESSIONALI

TIROCINANTE

Dipartimento di Scienze e Tecnologia del farmaco - Università degli Studi di Torino | Dicembre 2018 - Febbraio 2020

- Preparazione di campioni e soluzioni in sterilità
- Preparazione di colture cellulari
- Utilizzo di tecniche di colorazione cellulare
- Utilizzo di modelli 2D e 3D (sferoidi)
- Acquisizione di immagini mediante microscopio confocale
- Elaborazione digitale di immagini
- Impiego del citofluorimetro

TIROCINANTE

Dipartimento di Igiene - Università degli Studi di Catania | Ottobre 2016 - Aprile 2017

- Somministrazione di questionari alimentari
- Indagini di letteratura e analisi dei dati

ADDETTA ALLA SEGRETERIA

Università degli Studi di Catania | Giugno 2016 - Aprile 2017

- Organizzazione indipendente delle attività di segreteria ordinaria
- Gestione e smistamento delle chiamate in entrata e della corrispondenza cartacea e via web
- Archiviazione di pratiche e documenti
- Accoglienza degli studenti

HOBBY E INTERESSI

SPORT

 $Ho\ praticato\ diversi\ sport\ per\ molti\ anni,\ tra\ cui:\ tennis,\ pallamano\ e\ arti\ marziali.$

ARTE

Nel tempo libero mi piace disegnare e dipingere, ma anche visitare mostre e musei.